sk-SK: Materiál okuliarového rámu: Acetátový; Bambus; Uhlíkové vlákno; Kov; Plast; Drevo; Iné
zh-TW: 鏡框材質: 醋酸鹽; 竹子; 碳纖維; 金屬; 塑膠; 木材; 其他
cs: Materiál rámečku brýlí: Acetát; Bambus; Uhlíkové vlákno; Kov; Plast; Dřevo; Jiné
pl: Materiał oprawek do okularów: Acetat; Bambus; Włókno węglowe; Metal; Tworzywo sztuczne; Drewno; Inne
ja: アイウェアフレーム素材: アセテート; バンブー; カーボンファイバー; 金属; プラスチック; 木材; その他
fi: Silmälasien kehyksen materiaali: Asetaatti; Bambu; Hiilikuitu; Metalli; Muovi; Puu; Muu
en: Eyewear frame material: Acetate; Bamboo; Carbon fiber; Metal; Plastic; Wood; Other
fr: Matériau de la monture des lunettes: Acétate; Bambou; Fibre de carbone; Métal; Plastique; Bois; Autre
tr: Gözlük çerçevesi malzemesi: Asetat; Bambu; Karbon fiber; Metal; Plastik; Ahşap; Diğer
ro-RO: Material ramă ochelari: Acetat; Bamboo; Fibră de carbon; Metal; Plastic; Lemn; Altele
pt-PT: Material da armação dos óculos: Acetato; Bambu; Fibra de carbono; Metal; Plástico; Madeira; Outro
hu: Szemüvegkeret anyaga: Acetát; Bambusz; Szénszál; Fém; Műanyag; Fa; Egyéb
nb: Brilleinnfatningsmateriale: Acetat; Bambus; Karbonfiber; Metall; Plast; Trevirke; Annet
ko: 안경 프레임 소재: 아세테이트; 대나무; 탄소 섬유; 금속; 플라스틱; 목재; 기타
zh-CN: 镜框材质: 醋酸盐; 竹子; 碳纤维; 金属; 塑料; 木头; 其他
el: Υλικό σκελετού γυαλιών: Ρεγιόν; Μπαμπού; Ανθρακόνημα; Μέταλλο; Πλαστικό; Ξύλο; Άλλο
vi: Vật liệu gọng kính: Acetate; Tre; Sợi carbon; Kim loại; Nhựa; Gỗ; Khác
es: Material de la montura de las gafas: Acetato; Bambú; Fibra de carbono; Metal; Plástico; Madera; Otros
bg-BG: Материал на рамката на очилата: Ацетат; Бамбук; Въглеродни влакна; Метал; Пластмаса; Дърво; Други
it: Materiale della montatura degli occhiali: Acetato; Bamboo; Fibra di carbonio; Metallo; Plastica; Legno; Altro
de: Brillengestellmaterial: Acetat; Bambus; Kohlenstofffaser; Metall; Kunststoff; Holz; Sonstiges
hr-HR: Materijal okvira naočala: Acetat; Bambus; Karbonska vlakna; Metal; Plastika; Drvo; Ostalo
ru: Материал оправы очков: Ацетат; Бамбук; Углеродное волокно; Металл; Пластик; Дерево; Другой
lt-LT: Akinių rėmelio medžiaga: Acetatas; Bambukas; Anglies pluoštas; Metalas; Plastikas; Mediena; Kita
nl: Materiaal brilmontuur: Acetaat; Bamboe; Koolstofvezel; Metaal; Plastic; Hout; Andere
da: Materiale til brillestel: Acetat; Bambus; Kulfiber; Metal; Plast; Træ; Andet
th: วัสดุที่ใช้ทำกรอบแว่น: อะซีเตต; ไผ่; เส้นใยคาร์บอน; โลหะ; พลาสติก; ไม้; อื่นๆ
sl-SI: Material okvirja očal: Acetat; Bambus; Ogljikova vlakna; Kovina; Plastika; Les; Drugo
sv: Glasögonbågar - material: Acetat; Bambu; Kolfiber; Metall; Plast; Trä; Övrigt
pt-BR: Material da armação dos óculos: Acetato; Bambu; Fibra de carbono; Metal; Plástico; Madeira; Outro